臺灣宜蘭地方法院民事判決　　　　　　　　94年度親字第19號
原　　　告　乙○○
　　　　　　　　　　　4號
法定代理人　丁○○
被　　　告　甲○○
　　　　　　丙○○
當事人間請求確認父子女關係不存在事件，本院於94年11月22日
言詞辯論終結，判決如下：
    主  文
確認原告乙○○（民國○○年○月○○日生、身分證統一編號：Ｚ0000
00000號）與被告之被繼承人江世鏞（男、民國○○年○月○日生、
身分證統一編號：Ｚ000000000）間之父女關係不存在。
訴訟費用由被告負擔。
    事實及理由
一、原告起訴主張其母丁○○（女、55年9月10日生）與被告之
    被繼承人江世鏞原為夫妻關係，嗣江世鏞於84年1月間死亡
    後，原告另結識訴外人陳義郎，並於84年3月19日產下原告
    。故其係母親丁○○自訴外人陳義郎受胎所生，惟卻受民法
    之婚生推定之規定，推定為江世鏞之婚生女。今江世鏞業已
    死亡，而其母丁○○已逾提起否認子女之訴之期間，然原告
    因受推定為江世鏞之女，而造成對原告權利義務有所影響，
    且其私法上之地位亦有不安，為此爰以江世鏞之繼承人為被
    告，依民事訴訟法第247條規定訴請確認其與江世鏞間之父
    女關係不存在等語。被告則同意原告之請求。
二、查原告主張之事實，業據其提出戶籍謄本、且原告與訴外人
    陳義郎經鑑定其檢體，其相對應之各DNA型別均無矛盾，存
    在血緣關係之機率為99.9999%等情，此有博微生物科技股份
    有限公司分子生物實驗室之DNA親子血緣關係諮詢報告單可
    憑，且復為被告所不爭，是依遺傳法則，應堪信原告非其母
    親丁○○自江世鏞受胎所生之女等情為真實。
三、按確認法律關係之訴，非原告有即受確認判決之法律上利益
    者，不得提起之；前項確認法律關係基礎事實存否之訴，以
    原告不能提起他訴訟者為限，民事訴訟法第247條第1項前段
    、第2項訂有明文。本件原告非江世鏞之女，而係訴外人陳
    義郎所生等事實，既經認定，惟因受推定為江世鏞之女，實
    已對原告之權利義務有所影響，亦即原告在私法上之地位因
    此有受侵害之危險，原告自得提起確認其與江世鏞間之親子
    關係不存在之訴，以除去私法上身分地位不安之狀態，是故
    原告提起本件訴訟有即受確認判決之法律上利益。
四、從而，原告依民事訴訟法第247條第1項規定請求確認其與被
    告之被繼承人江世鏞間之父子關係不存在，為有理由，應予
    准許。另原告雖與陳義郎有自然之血緣關係，然仍應以準正
    或認領之方式予以處理以取得法律上親子關係之身分，併此
    敘明。
五、據上論結，本件原告之訴為有理由，並依民事訴訟法第78條
    、第85條第1項前段，判決如主文。
中　　華　　民　　國　　94　　年　　12　　月　　7 　　日
                      臺灣宜蘭地方法院家事法庭
                          法      官    蔡仁昭
以上正本與原本無異。
如不服本判決，應於收受送達後20日內向本院提出上訴狀（應附
繕本）。
中　　華　　民　　國　　94　　年　　12　　月　　8 　　日
                          書  記  官    黃月雲
